

Lithe Jnaid





Profiel

Als beginnende Software Developer in opleiding, zoek ik een stimulerende stageplek om mijn passie voor backend development verder te ontwikkelen. Met een gedegen basis in Python ben ik gemotiveerd om mijn technische vaardigheden te verbeteren en praktijkervaring op te doen. Mijn doel is om in een leerzame omgeving mijn bijdrage te leveren aan het ontwikkelen van innovatieve softwareoplossingen. Klaar voor een stage die mij de kans biedt om mijn potentieel als ontwikkelaar te ontplooien.

Opleidingen

Software Development

sep 2023 - heden

Da Vinci college, Dordrecht

mbo niveau-4

Als software developer ontwikkel onderdelen van programma's of websites.

Dienstverlening zorg & welzijn

sep 2019 - feb 2021

Albeda college, Rotterdam

Als helpende zorg & welzijn werk ik dagelijks met verschillende doelgroepen mensen.

Assistent dienstverlening

sep 2018 - jul 2019

Albeda college, Rotterdam

Je vindt het belangrijk dat mensen met een beperking niets tekort komen.

Werkervaring

Postbezorger

nov 2022 - heden

Post-nl. Barendrecht

Vakkenvuller

jan 2019 - apr 2021

Jumbo, Barendrecht

Certificaten

ETD Academy

okt 2023

Netwerken

Techgrounds pathways

nov 2022

Soft Skills: learning to learn, peer-learning

• Practical Skills: HTML, CSS, Slack

Rotterdamse Plus

jan 2021

• bejegening, zorg en samenwerking

omgaan met onbegrepen gedrag

Personalia

Geboortedatum 2 mei 2002

Rijbewijs

Auto rijbewijs

Geslacht

Man

Nationaliteit

Nederlandse

Vaardigheden

HTML, CSS, JS

Python, SQL

Samenwerkingsvermogen

Talen

Arabisch

Nederlands

Engels